臺灣高等法院民事判決　　　　　　　　　 99年度上字第554號
上　訴　人　陳秋后
　　　　　　黃麗雲
　　　　　　賴靜香
　　　　　　吳志昌
　　　　　　林儷蘭
被　上訴人　陳英女
　　　　　　吳明展
　　　　　　林正芳
　　　　　　何秀美
　　　　　　曾鑠惠
　　　　　　林燕凌
　　　　　　張菁蘋原名張雅櫻.
　　　　　　謝子彥
　　　　　　吳楊天娥
　　　　　　高木樹
　　　　　　張智慧
　　　　　　丁盈意
　　　　　　文經武
　　　　　　吳明珠
　　　　　　王怡方
　　　　　　林嘉文
上訴人即被上訴人
兼上21人共同
訴訟代理人　陳品如
複　代理人　簡肇胤
被上訴人即
上　訴　人　華固建設股份有限公司
法定代理人　鍾榮昌
訴訟代理人　王聖舜律師
上列當事人間債務不履行事件，華固建設股份有限公司、陳品如
、陳秋后、黃麗雲、賴靜香、吳志昌、林儷蘭對於中華民國99年
3 月18日臺灣士林地方法院97年度重訴字第431 號第一審判決各
自提起上訴，本院於100 年2 月23日言詞辯論終結，判決如下：
    主      文
原判決(一)主文第十八項關於駁回陳品如、陳秋后、黃麗雲、賴靜
香、吳志昌、林儷蘭後開第二項之訴部分；(二)主文第十四項，命
華固建設股份有限公司給付文經武超過新台幣壹拾陸萬肆仟零伍
元部分，及該部分假執行之宣告；(三)主文第十五項，命華固建設
股份有限公司給付吳明珠超過新台幣壹拾陸萬壹仟貳佰玖拾參元
部分，及該部分假執行之宣告；之裁判，均廢棄。
上開廢棄(一)部分，華固建設股份有限公司應給付陳品如新台幣貳
拾壹萬伍仟參佰柒拾柒元；給付陳秋后新台幣貳拾壹萬玖仟零伍
拾伍元；給付黃麗雲新台幣壹拾肆萬伍仟肆佰壹拾柒元；給付賴
靜香新台幣壹拾貳萬玖仟玖佰陸拾貳元；給付吳志昌新台幣壹拾
陸萬伍仟柒佰參拾捌元；給付林儷蘭新台幣壹拾萬肆仟柒佰柒拾
柒元。
上開廢棄(二)部分，文經武於第一審之訴及該部分假執行之聲請，
均駁回。
上開廢棄(三)部分，吳明珠於第一審之訴及該部分假執行之聲請，
均駁回。
陳秋后其餘上訴駁回。
華固建設股份有限公司其餘上訴駁回。
第二審訴訟費用，由華固建設股份有限公司負擔。
本判決第二項於陳品如以新台幣柒萬壹仟柒佰玖拾貳元、陳秋后
以新台幣柒萬參仟零壹拾捌元、黃麗雲以新台幣肆萬捌仟肆佰柒
拾貳元、賴靜香以新台幣肆萬參仟參佰貳拾元、吳志昌以新台幣
伍萬伍仟貳佰肆拾陸元、林儷蘭以新台幣參萬肆仟玖佰貳拾伍元
為華固建設股份有限公司供擔保後，得假執行。但華固建設股份
有限公司以新台幣貳拾壹萬伍仟參佰柒拾柒元為陳品如、以新台
幣貳拾壹萬玖仟零伍拾伍元為陳秋后、以新台幣壹拾肆萬伍仟肆
佰壹拾柒元為黃麗雲、以新台幣壹拾貳萬玖仟玖佰陸拾貳元為賴
靜香、以新台幣壹拾陸萬伍仟柒佰參拾捌元為吳志昌、以新台幣
壹拾萬肆仟柒佰柒拾柒元為林儷蘭預供擔保後，得免為假執行。
陳秋后其餘假執行之聲請駁回。
    事實及理由
一、上訴人陳品如、陳秋后、黃麗雲、賴靜香、吳志昌、林儷蘭
    及被上訴人陳英女、吳明展、林正芳、何秀美、曾鑠惠、林
    燕凌、張菁蘋、謝子彥、吳楊天娥、高木樹、張智慧、丁盈
    意、文經武、吳明珠、王怡方、林嘉文起訴主張：
  (一)被上訴人即上訴人華固建設股份有限公司（下稱華固公司）
    所興建坐落於臺北縣八里鄉○○里○段蛇子形小段540-36地
    號上「在水一方碧連天」社區，明知該社區所興建之各住戶
    能夠自行支配排除他人使用的面積僅如附表二所示「測量成
    果圖所載各戶（含陽台等附屬建物）之面積」，尚須加上如
    附表二所示「所含小公之面積」，始與附表二所示「廣告平
    面圖記載之使用面積」相符。仍於民國（下同）81年間，於
    預售在水一方社區建物時，以廣告平面圖（下稱系爭廣告平
    面圖）方式將上開「廣告平面圖記載之使用面積」與「公共
    面積」併列，合稱為附表二所示之「契約所載給付總面積」
    預售予各住戶。致被上訴人陳英女、吳明展、林正芳、何秀
    美、曾鑠惠、林燕凌、張菁蘋、謝子彥、吳楊天娥、高木樹
    、張智慧、文經武及上訴人陳秋后、黃麗雲、賴靜香、吳志
    昌、林儷蘭、第一審共同原告趙素芬，與訴外人即購買當時
    的買受人李祺雲、余富松、蔡政璋、陳梅菊、林素真、彭麗
    燕等人於預為買受時，因無實物可供確認實際「使用面積」
    之大小，而認系爭廣告平面圖所載「使用面積」既與「公共
    面積」併列，「使用面積」即應為住戶可自行支配排除他人
    使用之私有範圍，而向華固公司買受。
  (二)於84年間華固公司陸續交屋後，發現華固公司所登記予住戶
    之各「使用面積」，均因包含各樓層如樓梯及電梯間等公共
    設施，而與買受時之認識內容不符，華固公司顯有給付「使
    用面積」坪數不足之瑕疵，自應負給付不完全的損害賠償責
    任。
  (三)上訴人陳品如、被上訴人謝子彥、丁盈意、吳明珠、王怡方
    、林嘉文並已分別繼受李祺雲、余富松、蔡政璋、陳梅菊、
    林素真、彭麗燕對華固公司之損害賠償債權。為此，基於債
    務不履行之法律關係，求為判決：華固公司應給付伊附表一
    甲欄所示之金額。
二、被上訴人即上訴人華固公司則以：
  (一)系爭廣告平面圖於買賣當時既未引為契約之附件，其性質自
    屬要約引誘，並非兩造間契約內容。且查上訴人陳品如（即
    購買附表二編號2 房屋）主張使用面積16.38 坪、公共面積
    4.10 坪 ；上訴人陳秋后主張使用面積18.30 坪、公共面積
    4.58坪；上訴人黃麗雲使用面積17.40 坪、公共面積4.39坪
    ；上訴人賴靜香使用面積12.67 坪、公共面積3.19坪；上訴
    人吳志昌使用面積16.38 坪、公共面積4.10坪；上訴人林儷
    蘭使用面積12.67 坪、公共面積3.19坪等內容與系爭廣告平
    面圖內容並不相符。伊否認曾提出任何有上述房屋「使用面
    積」、「公共面積」各若干之廣告、文字或說明。
  (二)依住戶各戶建物登記謄本所示，房屋總面積與買賣契約所載
    房屋總面積相較，並無不足，且買賣當時，僅約定總面積若
    干而並未區分所謂「使用面積」或「公共面積」各應為多少
    面積，伊交付之房屋坪數並無短少。縱將系爭廣告平面圖當
    成契約內容之一部，所謂「使用面積」，解釋上並非房屋之
    「室內面積」或「私有面積」，依買賣當時之交易習慣，係
    指房屋之主建物、附屬建物面積總和，當層樓電梯間及走道
    亦包括在內。當層樓電梯間及走道係依據當時的法令規定繪
    測於主建物之範圍，應為住戶單獨所有，並非屬共有之狀態
    ，自非公共面積。
  (三)退步言，縱認為房屋使用面積有所不足，然坪數之配置於兩
    造締約時，即已固定存在，則坪數不足之瑕疵，應屬兩造契
    約成立時既已存在之問題，顯非契約成立後始發生者，住戶
    主張不完全給付乙節，亦無理由。另依民法第356 條規定兩
    造係於84年間辦理交屋，住戶就所主張房屋坪數不足之瑕疵
    ，自可即時由房屋現場狀況知悉，乃竟未即時通知伊，應視
    為承認其所受領之物，住戶亦不得主張不完全給付。
  (四)被上訴人文經武有關該樓層電梯間、樓梯間、走廊、通道等
    面積之計算，其中有0.3267坪係於屬室內面積，應予剔除。
    訴外人陳梅菊與吳美珍為附表二編號23住戶建物保存登記後
    第一次所有權異動之所有權人，據此推估，陳梅菊與吳美珍
    應為向華固公司締結買賣契約之共同買受人，故保存登記完
    成後華固公司始移轉登記予陳梅菊與吳美珍二人，則姑且不
    論被上訴人吳明珠未證明陳梅菊與吳美珍二人對華固公司有
    損害賠償請求權，其所主張之債權讓與，亦未經全部債權人
    同意而不生效力等語，資為抗辯。
三、原審判決華固公司應給付陳英女、陳品如、吳明展、林正芳
    、何秀美、曾鑠惠、林燕凌、張菁蘋、謝子彥、吳楊天娥、
    高木樹、張智慧、丁盈意、文經武、吳明珠、王怡方、林嘉
    文（下稱被上訴人陳英女等17人）如附表一乙欄所示之金額
    ，駁回被上訴人陳英女等17人其餘之訴；並駁回陳秋后、趙
    素芬、黃麗雲、賴靜香、吳志昌、林儷蘭全部之訴。趙素芬
    、陳英女、吳明展、林正芳、何秀美、曾鑠惠、林燕凌、張
    菁蘋、謝子彥、吳楊天娥、高木樹、張智慧、丁盈意、文經
    武、吳明珠、王怡方、林嘉文就其敗訴部分未據聲明不服（
    本院卷第24、42頁）。
四、上訴人陳品如、陳秋后、黃麗雲、賴靜香、吳志昌、林儷蘭
    （下稱上訴人陳品如等6 人）提起上訴，上訴聲明為：(一)華
    固公司應給付上訴人陳品如等6 人如附表一丙欄所示之金額
    。(二)如獲勝訴，聲請准對華固公司假執行。華固公司提起上
    訴，上訴聲明為：(一)原判決不利於華固公司部分廢棄。(二)上
    開廢棄部分，被上訴人陳英女等17人於第一審之訴均駁回。
    被上訴人陳英女等17人就華固公司上訴部分，答辯聲明：華
    固公司之上訴駁回。華固公司就上訴人陳品如等6 人上訴部
    分答辯聲明為：(一)陳品如等6 人上訴駁回。(二)如受不利判決
    ，願供擔保請准宣告免為假執行。
五、本件不爭執事項：各住戶按其門牌所提出之「臺北縣淡水地
    政事務所建物測量成果圖」（下稱測量成果圖），依圖載扣
    除主建物及平台、陽台、花台等面積後，直接於成果圖上所
    繪斜線面積屬於各該層次電梯間、樓梯間等公共設施面積，
    均不爭執（原審卷(一)第203 、210 、218 、226 、234 、24
    1 、243 、251 、258 、266 、273 、281 、283 、286 、
    294 、302 、309 、316 、323 、333 、335 、343 、345
    、347、349 頁）。
六、本件爭點：
  (一)系爭廣告平面圖是否屬於系爭住戶買賣契約之內容的一部？
  (二)華固公司是否因給付坪數有短少而應負債務不履行損害賠償
    責任？
  (三)陳品如等22人得請求之合理金額為何？
七、華固公司上訴部分：
  (一)按解釋意思表示，應探求當事人之真意，不得拘泥於所用之
    辭句，民法第98條定有明文。次按解釋私人之契約應通觀全
    文，並斟酌立約當時之情形，以期不失立約人之真意（最高
    法院18年上字第1727號判例意旨參照）。再按消費者保護法
    第22條係規定：「企業經營者應確保廣告內容之真實，其對
    於消費者所負之義務不得低於廣告內容」，並未明定「廣告
    為要約」或「廣告必為契約內容之一部」，故消費者如信賴
    廣告內容，依企業經營者提供之廣告訊息與之洽談而簽訂契
    約，於契約中雖未就廣告內容再為約定，企業經營者所應負
    之契約責任，仍及於該廣告內容（最高法院92年台上字第26
    94號判決意旨參照）。
    1.查：
      (1)陳英女購買附表二編號3 之房屋，提出華固公司預售廣
        告平面圖及買賣契約，廣告平面圖記載「使用面積」與
        「公共面積」合計41.41 坪，與買賣契約記載應給付全
        部面積41.41 坪相同。且上開房屋登記產權含附屬建物
        陽台、花台合計面積約33.75 坪，核與廣告平面圖記載
        使用面積33.27 坪相近（原審卷(一)第217 至219 頁）。
      (2)吳明展購買附表二編號4 之房屋，提出華固公司預售廣
        告平面圖及買賣契約，廣告平面圖記載「使用面積」與
        「公共面積」合計34.85 坪，與買賣契約記載應給付全
        部面積34.85 坪相同。且上開房屋登記產權含附屬建物
        陽台、花台合計面積約27.80 坪，核與廣告平面圖記載
        使用面積27.85 坪相近（原審卷(一)第225 至227 頁）。
      (3)林正芳購買附表二編號5 之房屋，提出華固公司預售廣
        告平面圖及買賣契約，廣告平面圖記載「使用面積」與
        「公共面積」合計41.41 坪，與買賣契約記載應給付全
        部面積41.41 坪相同。且上開房屋登記產權含附屬建物
        陽台、花台合計面積約33.88 坪，核與廣告平面圖記載
        使用面積33.27 坪相近（原審卷(一)第233 至236 頁）。
      (4)曾鑠惠購買附表二編號7 之房屋，提出華固公司預售廣
        告平面圖及買賣契約，廣告平面圖記載「使用面積」與
        「公共面積」合計41.41 坪，與買賣契約記載應給付全
        部面積41.41 坪相同。且上開房屋登記產權含附屬建物
        陽台、花台合計面積約33.88 坪，核與廣告平面圖記載
        使用面積33.27 坪相近（原審卷(一)第242 至244 頁）。
      (5)林燕凌購買附表二編號8 之房屋，提出華固公司預售廣
        告平面圖及買賣契約，廣告平面圖記載「使用面積」與
        「公共面積」合計34.85 坪，與買賣契約記載應給付全
        部面積34.85 坪相同。且上開房屋登記產權含附屬建物
        陽台、花台合計面積約27.82 坪，核與廣告平面圖記載
        使用面積27.85 坪相近（原審卷(一)第250 至252 頁）。
      (6)張菁蘋購買附表二編號9 之房屋，提出華固公司預售廣
        告平面圖及買賣契約，廣告平面圖記載「使用面積」與
        「公共面積」合計20.17 坪，與買賣契約記載應給付全
        部面積20.17 坪相同。且上開房屋登記產權含附屬建物
        陽台、花台合計面積約16.39 坪，核與廣告平面圖記載
        使用面積16.30 坪相近（原審卷(一)第257 至259 頁）。
      (7)謝子彥購買附表二編號14之房屋，提出華固公司預售廣
        告平面圖及買賣契約，廣告平面圖記載「使用面積」與
        「公共面積」合計42.10 坪，與買賣契約記載應給付全
        部面積42.10 坪相同。且上開房屋登記產權含附屬建物
        陽台、花台合計面積約35.31 坪，核與廣告平面圖記載
        使用面積33.96 坪相近（原審卷(一)第285 至287 頁）。
      (8)吳楊天娥購買附表二編號15之房屋，提出華固公司預售
        廣告平面圖及買賣契約，廣告平面圖記載「使用面積」
        與「公共面積」合計34 .85 坪 ，與買賣契約記載應給
        付全部面積34.85 坪。且上開房屋登記產權含附屬建物
        陽台、花台合計面積約27.80 坪，核與廣告平面圖記載
        使用面積27.85 坪相近相同（原審卷(一)第293 至295 頁
        ）。
      (9)高木樹購買附表二編號17之房屋，提出華固公司預售廣
        告平面圖及買賣契約，廣告平面圖記載「使用面積」與
        「公共面積」合計37.45 坪，與買賣契約記載應給付全
        部面積37.45 坪相同。且上開房屋登記產權含附屬建物
        陽台、花台合計面積約30.35 坪，核與廣告平面圖記載
        使用面積29.87 坪相近（原審卷(一)第308 至310 頁）。
      (10)張智慧購買附表二編號18之房屋，提出華固公司預售廣
        告平面圖及買賣契約，廣告平面圖記載「使用面積」與
        「公共面積」合計43.08 坪，與買賣契約記載應給付全
        部面積43.08 坪相同。且上開房屋登記產權含附屬建物
        陽台、花台合計面積約34.42 坪，核與廣告平面圖記載
        使用面積34.43 坪相近（原審卷(一)第315 至317 頁）。
      丁盈意購買附表二編號19之房屋，提出華固公司預售廣
        告平面圖及買賣契約，廣告平面圖記載「使用面積」與
        「公共面積」合計41.41 坪，與買賣契約記載應給付全
        部面積41.41 坪相同。且上開房屋登記產權含附屬建物
        陽台、花台合計面積約33.75 坪，核與廣告平面圖記載
        使用面積33.27 坪相近（原審卷(一)第322 至325 頁）。
      文經武購買附表二編號21之房屋，提出華固公司預售廣
        告平面圖及買賣契約，廣告平面圖記載「使用面積」與
        「公共面積」合計34.85 坪，與買賣契約記載應給付全
        部面積34.85 坪相同。且上開房屋登記產權含附屬建物
        陽台、花台合計面積約27.82 坪，核與廣告平面圖記載
        使用面積27.85 坪相近（原審卷(一)第334 至336 頁）。
      陳品如購買附表二編號1 之房屋，提出華固公司預售廣
        告平面圖及買賣契約，廣告平面圖記載「使用面積」與
        「公共面積」合計41.41 坪，與買賣契約記載應給付全
        部面積41.41 坪相同。且上開房屋登記產權含附屬建物
        陽台、花台合計面積約33.29 坪，核與廣告平面圖記載
        使用面積33.27 坪相近（原審卷(一)第209 至211 頁）。
      綜上可認，華固公司預售在水一方社區房屋，於系爭廣
        告平面圖標示房屋位置及合計面積，與住戶間買賣契約
        內容相同，各住戶登記產權之面積，係與系爭廣告平面
        圖所載使用面積相近，可認系爭廣告平面圖之內容應為
        契約內容之一部。
    2.次查，華固公司與陳英女、吳明展、林正芳、曾鑠惠、林
      燕凌、張雅櫻、謝子彥、吳楊天娥、高木樹、張智慧、丁
      盈意、文經武、陳品如間之買賣契約書為定型化契約，契
      約第1 條就房屋標示坐落及買賣權利範圍約定以：「坐落
      臺北縣八里鄉○○里○段蛇子形小段540-36、540-41等貳
      筆地號土地上，乙方興建『在水一方』（以下簡稱本房屋
      ）第【】樓編號第【】號【】房屋【】戶，全部面積合計
      約【】拾【】點【】坪（含地下室壹樓車位【】位，編號
      【】號，面積約【】拾【】點【】坪），另露台【】點【
      】坪（以下簡稱本房屋）。其位置如附圖。一上開房屋坪
      數包括主建物、陽台、平台、花台、露台等附屬建物、各
      層樓電梯間、屋頂突出物、壹樓通道、開放空間門廳、入
      口門廳、機車停車場、車道、地下二層全部防空避難室兼
      停車場、管理員中心、機械室、台電受電室、儲藏室、水
      箱、蓄水池……等公共設施分攤及地下層購買車位分攤面
      積之和……。」，有買賣契約書在卷可稽（原審卷(一)219
      、227 、235 、244 、252 、259 、287 、295 、310 、
      317 、325 、336 、211 頁），華固公司不爭執，可認為
      實。詳閱上開約定，兩造間契約已將公共設施即各層樓電
      梯間、1 樓通道、開放空間門廳、停車場、車道、避難室
      、機械室等與主建物、陽台、花台等附屬建物予以分列詳
      載，可認契約約定給付之總面積可分為公共設施所占區域
      面積，及主建物、陽台、花台等由住戶私人自由使用區域
      面積。對照系爭廣告平面圖將各住戶面積分為「使用面積
      」、「公共面積」，依其文義，公共面積當非各住戶得排
      除他人使用之區域，亦即，關於各樓層電梯及樓梯間，係
      屬該棟房屋或該社區各個住戶可上下經過之處，而屬所謂
      公共區域。故契約中主建物、陽台、花台等面積與電梯間
      、通道等設施為如何之坪數，應參照系爭廣告平面圖所記
      載各房屋之「使用面積」及「公共面積」，亦即關於各樓
      層電梯及樓梯間，應屬於系爭廣告平面圖中所載「公共面
      積」，華固公司依買賣契約及廣告平面圖內容之約定，應
      按系爭廣告平面圖所載「使用面積」坪數如實給付予住戶
      ，華固公司不得將各層樓電梯間及走道面積計入使用面積
      給付予住戶，可以認定。
    3.末查，被上訴人何秀美購買附表二編號6 之房屋、被上訴
      人謝子彥購買附表二編號13之房屋、被上訴人吳明珠購買
      附表二編號23之房屋、被上訴人王怡方購買附表二編號24
      之房屋、被上訴人林嘉文購買附表二編號25之房屋，雖未
      提出買賣契約，但分別提出各房屋之廣告平面圖，其廣告
      平面圖記載之使用面積，與上開被上訴人何秀美等人房屋
      登記產權面積大致相符，有系爭廣告平面圖、成果圖在卷
      可稽（原審卷(一)第240 、241 、282 、283 、344 、345
      、346 、347 、348 、349 頁）。因本件預售屋買賣契約
      為定型化內容，系爭廣告平面圖為契約內容之一部，詳前
      理由1.、2.所述，華固公司亦應如實給付系爭廣告平面圖
      所載「使用面積」予何秀美等人。
  (二)按不能回復原狀或回復顯有重大困難者，應以金錢賠償其損
    害。當事人已證明受有損害而不能證明其數額或證明顯有重
    大困難者，法院應審酌一切情況，依所得心證定其數額，民
    法第215 條、民事訴訟法第222 條第2 項分別定有明文。次
    按買賣之物，缺少出賣人所保證之品質者，買受人得不解除
    契約或請求減少價金，而請求不履行之損害賠償；出賣人故
    意不告知物之瑕疵者亦同，民法第360 條定有明文。又出賣
    人就其交付之買賣標的物有應負擔保責任之瑕疵，而其瑕疵
    係於契約成立後始發生，且應可歸責於出賣人之事由所致者
    ，則出賣人除負物之瑕疵擔保責任外，同時構成不完全給付
    之債務不履行責任（最高法院87年台上字第575 號判決意旨
    參照）。
    1.依兩造間買賣契約，就有關被上訴人陳英女等17人私人自
      由使用之面積應按系爭廣告平面圖所載「使用面積」為準
      ，華固公司不得將各樓層電梯及樓梯間計入使用面積為給
      付，業經認定詳前(一)所述。惟查，經測量被上訴人陳英女
      等17人購買之房屋，其登記產權之主建物及附屬建物，係
      包含電梯及樓梯間等公共設施面積，有各戶測量成果圖在
      卷可稽，詳附表二所示。換言之，華固公司就其應給付予
      被上訴人陳英女等17人之使用面積為短少，給付內容不符
      合債務本旨，且可歸責於華固公司之事由所致，應負不完
      全給付之債務不履行責任，可以認定。
    2.華固公司依約應給付被上訴人陳英女等17人之使用面積為
      短少，該短少面積以系爭廣告平面圖所載「使用面積」為
      基準，與各戶登記面積扣除電梯及樓梯之小公面積互為比
      較後即可得出。因短少之面積不能回復原狀，華固公司應
      按短少坪數及購買房屋時之平均單價（即契約約定之建物
      總價÷契約約定之建物坪數＝建物每坪單價）賠償之。茲
      審酌提出買賣契約之住戶其建物每坪單價自63,501元至82
      ,520 元 不等，就未提出買賣契約之住戶酌定建物每坪單
      價63,501元以為計算基準。上開計算方式為兩造所不爭執
      （本院卷第42頁、第214 頁反面），華固公司應賠償被上
      訴人陳英女等17人之金額及計算式詳附表二所示。
    3.末查：
      (1)被上訴人吳明珠購買附表二編號23之房屋部分，為華固
        公司將兩戶房屋合為一戶賣出（本院卷第214 頁反面）
        ，是依該兩戶房屋之廣告平面圖記載，合併為一戶之使
        用面積即為32.63 坪（即16.33 ＋16.30 ＝32.63 ，原
        審卷(一)第344 頁）。華固公司應賠償被上訴人吳明珠16
        1,293 元。華固公司辯稱被上訴人吳明珠購買房屋之廣
        告未記載合併後一戶之使用面積等語，為不可採。
      (2)被上訴人文經武購買附表二編號21之房屋，契約約定給
        付總坪數含車位為46.47 坪（原審卷(一)第336 至337 頁
        ），該房屋之電梯及樓梯之小公面積為3.40坪，此為兩
        造於本院所不爭執（本院卷第128 頁），故以此數值計
        算，華固公司應賠償被上訴人文經武164,005 元
      (3)華固公司抗辯被上訴人謝子彥購買附表二編號13之房屋
        ，依買賣契約記載面積含車位為53.07 坪，未據華固公
        司立證證明，尚難憑採。
  (三)綜上所述，被上訴人陳英女等15人（即除文經武、吳明珠外
    ）本於債務不履行之法律關係，請求華固公司給付如附表一
    乙欄所示金額；被上訴人文經武、吳明珠請求華固公司給付
    如附表一丁欄所示金額，為有理由。被上訴人文經武部分，
    原審就超過164,005 元部分判命華固公司給付，尚有未洽；
    被上訴人吳明珠部分，原審就超過161,29 3元部分判命華固
    公司給付，亦有未洽，華固公司就此部分上訴指摘原判決不
    當，求予廢棄改判，為有理由。自應由本院予以廢棄改判，
    如主文第三、四項所示。其餘被上訴人陳英女等15人部分，
    原審判命華固公司如數給付，於法並無不合，華固公司就此
    部分上訴指摘原判決不當，求予廢棄改判，為無理由，應駁
    回其上訴。
八、上訴人陳品如等6 人上訴部分：
  (一)按因可歸責於債務人之事由，致為不完全給付者，債權人得
    依關於給付遲延或給付不能之規定行使其權利。因可歸責於
    債務人之事由，致給付不能者，債權人得請求賠償損害，民
    法第227 條第1 項、第226 條第1 項定有明文。
    1.查上訴人陳品如等6 人購買之房屋，係華固公司將原設計
      一戶之房屋，分隔為兩戶出售（本院卷第214 頁），其購
      買房屋坪數分別為：
      (1)上訴人陳品如購買附表二編號2 之房屋，買賣契約約定
        給付總面積為20.48 坪，有買賣契約在卷可稽（原審卷
        (一)第204 頁）。
      (2)上訴人陳秋后購買附表二編號10之房屋，買賣契約約定
        給付總面積為22.88 坪，有買賣契約在卷可稽（原審卷
        (一)第267 頁）。
      (3)上訴人賴靜香購買附表二編號16之房屋，買賣契約約定
        給付總面積為15.87 坪，有買賣契約在卷可稽（原審卷
        (一)第303 頁）。
      (4)上訴人黃麗雲購買附表二編號12之房屋，主張買賣契約
        約定給付總面積為21.79 坪，華固公司抗辯為21.99 坪
        （原審卷(一)第280 頁、本院卷第120 頁），是可認兩造
        約定給付面積為21.79 坪 。
      (5)上訴人吳志昌購買附表二編號20之房屋，主張買賣契約
        約定給付總面積為20.48 坪，華固公司抗辯為20.62 坪
        （原審卷(一)第332 頁、本院卷第120 頁），是可認兩造
        約定給付面積為20.48 坪。
      (6)上訴人林儷蘭購買附表二編號22之房屋，主張買賣契約
        約定給付總面積為15.86 坪，華固公司抗辯為15.99 坪
        （原審卷(一)第343 頁、本院卷第121 頁），是可認兩造
        約定給付面積為15.86 坪。
    2.次查，上訴人陳品如、陳秋后、賴靜香與華固公司間之買
      賣契約第1 條約定：「坐落臺北縣八里鄉○○里○段蛇子
      形小段540-36、540-41等貳筆地號土地上，乙方興建『在
      水一方』（以下簡稱本房屋）第【】樓編號第【】號【】
      房屋【】戶，全部面積合計約【】拾【】點【】坪（含地
      下室壹樓車位【】位，編號【】號，面積約【】拾【】點
      【】坪），另露台【】點【】坪（以下簡稱本房屋）。其
      位置如附圖。一上開房屋坪數包括主建物、陽台、平台、
      花台、露台等附屬建物、各層樓電梯間、屋頂突出物、壹
      樓通道、開放空間門廳、入口門廳、機車停車場、車道、
      地下二層全部防空避難室兼停車場、管理員中心、機械室
      、台電受電室、儲藏室、水箱、蓄水池……等公共設施分
      攤及地下層購買車位分攤面積之和……。」，可知兩造契
      約已將公共設施即各層樓電梯間、1 樓通道間、開放空間
      門廳、停車場、車道、避難室機械室等與主建物、陽台、
      花台等附屬建物予以分別詳載，可認契約約定給付之總面
      積可分為公共設施所占區域面積，及主建物、陽台、花台
      等由住戶私人自由使用區域面積，上訴人陳品如、陳秋后
      、賴靜香給付之價金係包含主建物、附屬建物、各層樓電
      梯間、1 樓通道間、開放空間、停車場等各項公共設施。
      上訴人陳品如等6 人提出之系爭廣告平面圖，固未記載分
      隔兩戶後，其買受其中一小戶使用面積為何，惟查，華固
      公司自陳各樓層電梯及樓梯間，依當時法令係登記於區分
      所有建物之主建物內等語（本院卷第203 頁反面），足認
      華固公司確實將各樓層電梯及樓梯間之面積，充為住戶主
      建物內面積為給付，亦即，華固公司就上訴人陳品如、陳
      秋后、賴靜香所購買附表二編號2 、10、16房屋可使用之
      建物面積短少給付，可以認定。另上訴人黃麗雲、吳志昌
      、林儷蘭雖未提出買賣契約，但有提出系爭廣告平面圖為
      證（原審卷(一)第280 、332 、343 頁），因華固公司出售
      在水一方社區係以定型化契約，是上訴人黃麗雲、吳志昌
      、林儷蘭亦應為相同認定。
    3.華固公司依約應給付予上訴人陳品如等6 人可使用之建物
      面積為短少，華固公司給付內容不符合債務本旨，且可歸
      責於華固公司之事由所致，應負不完全給付之債務不履行
      責任。該短少面積即為各層樓電梯及樓梯間面積，因短少
      之面積不能回復原狀，華固公司應按短少坪數及購買房屋
      時之平均單價（即契約約定之建物單價÷契約約定之建物
      坪數＝建物每坪單價）賠償之。另上訴人黃麗雲、吳志昌
      、林儷蘭部分未提出買賣契約部分，參照前理由七之(二)2.
      所述，以建物每坪單價63,501元計算賠償金額。
    4.綜上：
      (1)華固公司應賠償上訴人陳品如216,202 元，上訴人陳品
        如上訴聲明僅請求215,377 元，為有理由，應予准許。
      (2)華固公司應賠償上訴人陳秋后219,055 元，上訴人陳秋
        后請求219,055 元部分，為有理由，應予准許，逾前開
        應准許範圍，為無理由，應予駁回。
      (3)華固公司應賠償上訴人黃麗雲151,132 元，上訴人黃麗
        雲上訴聲明僅請求145,417元，為有理由，應予准許。
      (4)華固公司應賠償上訴人賴靜香133,901 元，上訴人賴靜
        香上訴聲明僅請求129,962元，為有理由，應予准許。
      (5)華固公司應賠償上訴人吳志昌166,373 元，上訴人吳志
        昌上訴聲明僅請求165,738元，為有理由，應予准許。
      (6)華固公司應賠償上訴人林儷蘭107,952 元，上訴人林儷
        蘭上訴聲明僅請求104,777元，為有理由，應予准許。
  (二)綜上所述，上訴人陳品如等6 人本於不完全給付之法律關係
    ，請求華固公司給付如附表一丁欄所示金額，為有理由，應
    予准許。原審就前開應准許部分，為上訴人陳品如等6 人敗
    訴之判決，自有未洽。上訴意旨指摘原判決不當，求予廢棄
    改判，為有理由。自應由本院予以廢棄改判，如主文第二項
    所示。至上訴人陳秋后請求華固公司給付逾219,055 元部分
    ，為無理由，原審就不應准許部分，為上訴人陳秋后敗訴之
    判決，核無違誤，上訴人陳秋后就此部分上訴意旨指摘原判
    決不當，求予廢棄改判，為無理由，應駁回其上訴。
九、華固公司下列抗辯，為不可採：
  (一)查在水一方社區為預售屋買賣，華固公司於銷售在水一方社
    區時，買賣標的物尚不存在，而系爭廣告平面圖中已就房屋
    之棟別、各樓層平面圖、各戶位置、面積予以記載，且買賣
    契約附件所示平面圖核與廣告平面圖之樓層、各戶位置相同
    （原審卷第214 頁參照），且系爭廣告平面圖所載使用、公
    共之合計面積與契約約定面積相近，系爭廣告平面圖所分別
    記載之使用面積，與房屋登記面積相近，是系爭廣告平面圖
    記載使用面積若干應為契約內容一部分。且契約已將主建物
    、附屬建物、大公、小公等設施分列記載，各樓層電梯及樓
    梯間即不應列入住戶私人使用之範圍內，自無華固公司辯稱
    買賣當時將各樓層電梯及樓梯間列為主建物面積之交易習慣
    之適用。華固公司抗辯兩造間契約未區分使用面積或公共面
    積，系爭廣告平面圖要約引誘，且依當時交易習慣、法令規
    定得將各樓層電梯、樓梯間登記為住戶主建物內，為住戶得
    使用面積等語，為不可採。
  (二)本件為預售屋買賣，華固公司係於84年4 月8 日建築完成，
    買賣標的物於兩造締約時尚不存在，則住戶買受各房屋之坪
    數不足瑕疵非於締約時即存在之瑕疵。華固公司抗辯本件坪
    數短少之瑕疵係於締約時即存在，伊不構成不完全給付之債
    務不履行責任，為無可採。
  (三)被上訴人林燕凌係於84年1 月24日與華固公司簽定買賣契約
    ，有房屋買賣契約在卷可稽（原審卷(一)第252 至254 頁）。
    惟查，被上訴人林燕凌購買附表二編號8 之房屋時，係經賣
    房子的人於工地工務所拿廣告平面圖予伊，當時廣告平面圖
    有記載總面積及使用面積，據其提出在水一方平面圖集可稽
    （本院卷第213 頁反面）。華固公司抗辯係於84年1 月24日
    與被上訴人林燕凌簽定買賣契約，未以系爭廣告平面圖對被
    上訴人林燕凌為銷售說明等語，係非可採。
  (四)按買受人應按物之性質，依通常程序從速檢查其所受領之物
    。如發見有應由出賣人負擔保責任之瑕疵時，應即通知出賣
    人。買受人怠於為前項之通知者，除依通常之檢查不能發見
    之瑕疵外，視為承認其所受領之物，民法第356 條定有明文
    。上開規定為影響物之瑕疵擔保權利之行使。華固公司給付
    之房屋既有坪數短少不符債務本旨，且可歸責於華固公司，
    即應負不完全給付給付之損害賠償責任，不因住戶有無通知
    瑕疵而影響。
  (五)上訴人陳品如、陳秋后、黃麗雲、賴靜香、吳志昌、林儷蘭
    提出之系爭廣告平面圖，固未就其購買之附表二編號2 、10
    、12、16、20、22房屋之使用面積為記載。惟查，華固公司
    自陳將當樓層電梯及樓梯間列入主建物為登記，且有測量成
    果圖在卷可稽，足認華固公司有短少給付之情形，該短少給
    付之面積即為測量成果圖所示樓梯及電梯間面積，詳前理由
    八所述，華固公司抗辯就上訴人陳品如等6 人購買上開房屋
    未有給付坪數短少之情事等語，為不可採。
  (六)各住戶給付之價金係按買賣契約所列載主建物、附屬建物、
    大公、小公等面積之價值予以合計，華固公司將各樓層電梯
    及樓梯間面積列入主建物內，其依約應給付予各住戶之使用
    面積為短少，應賠償各住戶使用面積短少之價值。各住戶就
    各樓層電梯及樓梯間，業已支付等值價金。華固公司抗辯賠
    償金額應扣除住戶受領各樓層電梯及樓梯間等小公面積之價
    值等語，為無理由。
  (七)查本件房屋之定型化契約第1 條第2 項約定：「本約買賣面
    積（不含露台）與地政機關產權登記面積誤差在百分之壹以
    內時，互不增減買賣總價款，但超過時就其超過百分之壹部
    分雙方同意依本戶買賣之平均單價比例無息計算，多退少補
    ，雙方應於房屋所有權狀核發後七日內，以現金一次付清。
    」（原審卷(一)第205 頁），惟查，本件坪數短少係可歸責於
    華固公司之不完全給付，非因登記誤差產生之坪數短少，上
    開約定不能適用。
  (八)按債權人得將債權讓與於第三人；債權之讓與，非經讓與人
    或受讓人通知債務人，對於債務人不生效力，民法第294 條
    第1 項、第297 條第1 項前段定有明文，被上訴人陳品如關
    於附表二編號1 對華固公司得請求之金額、被上訴人謝子彥
    關於附表二編號13對華固公司得請求之金額、被上訴人丁盈
    意關於附表二編號19對華固公司得請求之金額、被上訴人吳
    明珠關於附表二編號23對華固公司得請求之金額、被上訴人
    王怡方關於附表二編號24對華固公司得請求之金額、被上訴
    人林嘉文關於附表二編號25對華固公司得請求之金額，分別
    為被上訴人陳品如、謝子彥、丁盈意、吳明珠、王怡方、林
    嘉文主張係繼受自訴外人李祺雲、余富松、蔡政璋、陳梅菊
    、林素真、彭麗燕對華固公司的權利，有債權讓與同意書在
    卷可稽（原審卷(一)第216-1 、211 、215 、284 、324 、32
    5 、330 頁，卷(二)第147 至149 頁、第196 頁）。華固公司
    對於債權讓與同意書之真正，及李祺雲、余富松、蔡政璋、
    彭麗燕、陳梅菊、林素真係當初與華固公司締結買賣契約之
    相對人且有債權讓與之事實並不爭執，復有附表二編號23、
    24、25住戶登記之異動索引有關陳梅菊於92年4 月17日以買
    賣為原因移轉登記予被上訴人吳明珠、林素真於87年12月17
    日以贈與為原因移轉登記予被上訴人王怡方、彭麗燕於92年
    2 月17日以夫妻贈與為原因移轉登記予被上訴人林嘉文可資
    為憑（原審卷(二)第185 至194 頁），上揭債權讓與已經通知
    華固公司，依上揭規定，自均對華固公司生債權讓與之效力
    。
十、上訴人陳品如等6 人及華固公司均陳明願供擔保，聲請宣告
    假執行或免為假執行，經核上訴人陳品如等6 人勝訴部分，
    並無不合，爰酌定相當之擔保金額宣告之；至上訴人陳秋后
    敗訴部分，其假執行之聲請因訴之駁回而失所附麗，不予准
    許。
十一、本件事證已臻明確，兩造其餘攻擊防禦方法及未經援用之
      舉證，經審酌核與本件判決結果不生影響，不再逐一論述
      ，附此敘明。
十二、據上論結，本件華固公司之上訴為一部有理由、一部無理
      由，上訴人陳品如、黃麗雲、賴靜香、吳志昌、林儷蘭之
      上訴為有理由，上訴人陳秋后之上訴為一部有理由、一部
      無理由，依民事訴訟法第450 條、第449 條第1項 、第79
      條，判決如主文。
中    華    民    國    100    年    3     月    9    日
                       民事第二庭
                           審判長法  官  吳謙仁
                                 法  官  蘇瑞華
                                 法  官  李瓊蔭
正本係照原本作成。
華固建設股份有限公司如不服本判決，應於收受送達後20日內向
本院提出上訴書狀，其未表明上訴理由者，應於提出上訴後20日
內向本院補提理由書狀（均須按他造當事人之人數附繕本）上訴
時應提出委任律師或具有律師資格之人之委任狀；委任有律師資
格者，另應附具律師資格證書及釋明委任人與受任人有民事訴訟
法第466 條之1 第1 項但書或第2 項（詳附註）所定關係之釋明
文書影本。如委任律師提起上訴者，應一併繳納上訴審裁判費。
中    華    民    國  100    年    3    月     10    日
                                  書記官  王才生
附註：
民事訴訟法第466條之1（第1項、第2項）：
對於第二審判決上訴，上訴人應委任律師為訴訟代理人。但上訴
人或其他法定代理人具有律師資格者，不在此限。
上訴人之配偶、三親等內之血親、二親等內之姻親，或上訴人為
法人、中央或地方機關時，其所屬專任人員具有律師資格並經法
院認為適當者，亦得為第三審訴訟代理人。
附表一：
┌──┬────┬──────┬─────┬──────┬─────┐
│編號│姓名    │  甲  欄    │  乙  欄  │  丙  欄    │  丁  欄  │
│    │        │第一審訴之聲│第一審勝訴│上訴聲明    │本院判決金│
│    │        │明          │金額      │            │額        │
├──┼────┼──────┼─────┼──────┼─────┤
│ 1  │陳品如  │945,539元   │228,842元 │215,377 元  │215,377 元│
├──┼────┼──────┼─────┼──────┼─────┤
│ 2  │陳英女  │487,296元   │243,627元 │未聲明不服  │          │
├──┼────┼──────┼─────┼──────┼─────┤
│ 3  │吳明展  │509,779元   │256,736元 │未聲明不服  │          │
├──┼────┼──────┼─────┼──────┼─────┤
│ 4  │林正芳  │516,751元   │238,574元 │未聲明不服  │          │
├──┼────┼──────┼─────┼──────┼─────┤
│ 5  │何秀美  │479,809元   │249,559元 │未聲明不服  │          │
├──┼────┼──────┼─────┼──────┼─────┤
│ 6  │曾鑠惠  │580,914元   │237,751元 │未聲明不服  │          │
├──┼────┼──────┼─────┼──────┼─────┤
│ 7  │林燕凌  │506,668元   │238,129元 │未聲明不服  │          │
├──┼────┼──────┼─────┼──────┼─────┤
│ 8  │張菁蘋  │258,714元   │114,944元 │未聲明不服  │          │
├──┼────┼──────┼─────┼──────┼─────┤
│ 9  │陳秋后  │481,013元   │    0     │226,096 元  │219,055元 │
├──┼────┼──────┼─────┼──────┼─────┤
│10  │趙素芬  │445,719元   │    0     │未聲明不服  │          │
├──┼────┼──────┼─────┼──────┼─────┤
│11  │黃麗雲  │385,072元   │    0     │145,417 元  │145,417 元│
├──┼────┼──────┼─────┼──────┼─────┤
│12  │謝子彥  │1,328,417 元│497,214元 │未聲明不服  │          │
├──┼────┼──────┼─────┼──────┼─────┤
│13  │吳楊天娥│509,779元   │256,695元 │未聲明不服  │          │
├──┼────┼──────┼─────┼──────┼─────┤
│14  │賴靜香  │273,805元   │    0     │129,962 元  │129,962元 │
├──┼────┼──────┼─────┼──────┼─────┤
│15  │高木樹  │688,361元   │278,955元 │未聲明不服  │          │
├──┼────┼──────┼─────┼──────┼─────┤
│16  │張智慧  │763,748元   │316,366元 │未聲明不服  │          │
├──┼────┼──────┼─────┼──────┼─────┤
│17  │丁盈意  │612,240元   │241,821元 │未聲明不服  │          │
├──┼────┼──────┼─────┼──────┼─────┤
│18  │吳志昌  │458,120元   │    0     │165,738 元  │165,738元 │
├──┼────┼──────┼─────┼──────┼─────┤
│19  │文經武  │510,105元   │239,093元 │未聲明不服  │164,005元 │
├──┼────┼──────┼─────┼──────┼─────┤
│20  │林儷蘭  │214,461元   │    0     │104,777 元  │104,777元 │
├──┼────┼──────┼─────┼──────┼─────┤
│21  │吳明珠  │487,419元   │201,933元 │未聲明不服  │161,293元 │
├──┼────┼──────┼─────┼──────┼─────┤
│22  │王怡方  │841,683元   │308,615元 │未聲明不服  │          │
├──┼────┼──────┼─────┼──────┼─────┤
│23  │林嘉文  │763,748元   │277,499元 │未聲明不服  │          │
└──┴────┴──────┴─────┴──────┴─────┘
附表二：
┌─┬────┬───┬────┬─────┬────┬────┬───────┐
│編│姓    名│位  置│廣告平│測量成果│住戶主張│華固公司│各戶廣告記載使│
│號│        │      │面圖記載│圖所載各戶│之使用面│主張之使│用面積減去【登│
│  │        │      │之使用面│（含陽台等│積      │用面積  │記面積扣除公設│
│  │        │      │積      │附屬建物）│        │        │後】乘以每坪建│
│  │        │      │契約所│之面積。  │        │        │物單價（小數點│
│  │        │      │載給付總│所含小公│        │        │以下四捨五入）│
│  │        │      │面積    │之面積    │        │        │              │
│  │        │      │        │（小數點二│        │        │              │
│  │        │      │        │位以下四捨│        │        │              │
│  │        │      │        │五入）    │        │        │              │
├─┼────┼───┼────┼─────┼────┼────┼───────┤
│1 │陳品如  │臺北縣│33.27 │33.29 坪│28.86坪 │33.29坪 │（33.27 －（  │
│  │        │八里鄉│坪（原審│【（93.86 │        │        │33.29 －3.20）│
│  │        │頂寮三│卷一第  │＋12.82 ＋│        │        │）×（0000000 │
│  │        │街2 號│209 頁）│3.36）×0.│        │        │÷41.41 ）=228│
│  │        │7樓 之│41.41 │3025】    │        │        │842           │
│  │        │2     │坪（原審│3.20坪（│        │        │              │
│  │        │      │本院卷一│計算式詳如│        │        │              │
│  │        │      │第211 頁│原審卷一第│        │        │              │
│  │        │      │）      │210 頁）  │        │        │              │
│  │        │      │        │          │        │        │              │
├─┼────┼───┼────┼─────┼────┼────┼───────┤
│2 │陳品如  │臺北縣│16.38 │16.39坪 │14.20坪 │16.39坪 │2.62×（      │
│  │        │八里鄉│坪（原廣│【（46.79 │        │        │0000000 ÷    │
│  │        │頂寮三│告使用面│＋7.40）×│        │        │20.48）=216202│
│  │        │街10號│積載為34│0.3025】  │        │        │              │
│  │        │5樓 之│.65坪， │2.62坪（│        │        │              │
│  │        │3     │因分隔成│計算式詳如│        │        │              │
│  │        │      │兩間，其│原審卷一第│        │        │              │
│  │        │      │中陳品如│203 頁）  │        │        │              │
│  │        │      │使用部分│          │        │        │              │
│  │        │      │，依成果│          │        │        │              │
│  │        │      │圖所載，│          │        │        │              │
│  │        │      │廣告部分│          │        │        │              │
│  │        │      │應縮減為│          │        │        │              │
│  │        │      │16.38 坪│          │        │        │              │
│  │        │      │，原審卷│          │        │        │              │
│  │        │      │一第202 │          │        │        │              │
│  │        │      │頁）    │          │        │        │              │
│  │        │      │20.48 │          │        │        │              │
│  │        │      │坪（原審│          │        │        │              │
│  │        │      │卷一第  │          │        │        │              │
│  │        │      │204頁） │          │        │        │              │
├─┼────┼───┼────┼─────┼────┼────┼───────┤
│3 │陳英女  │臺北縣│33.27 │33.75坪 │28.86坪 │33.75坪 │（33.27 －（  │
│  │        │八里鄉│坪（原審│【（95.40 │        │        │33.75 －3.67）│
│  │        │頂寮五│卷一第  │＋12.82 ＋│        │        │）×（0000000 │
│  │        │街7 號│217 頁）│3.36） × │        │        │÷53.03 ）=243│
│  │        │9樓 之│41.41 │0.3025 】 │        │        │627           │
│  │        │1     │坪，含車│3.67坪（│        │        │              │
│  │        │      │位為53. │計算式詳如│        │        │              │
│  │        │      │03 坪 （│原審卷一第│        │        │              │
│  │        │      │原審卷一│218 頁）  │        │        │              │
│  │        │      │第219 頁│          │        │        │              │
│  │        │      │）      │          │        │        │              │
├─┼────┼───┼────┼─────┼────┼────┼───────┤
│4 │吳明展  │臺北縣│27.85 │27.80坪 │24.18坪 │27.80坪 │（27.85 －（27│
│  │        │八里鄉│坪（原審│【（81.20 │        │        │.80 －3.69））│
│  │        │頂寮五│卷一第  │＋9.90＋  │        │        │×（0000000÷ │
│  │        │街13號│225 頁）│0.79 ）× │        │        │46.47 ）=25673│
│  │        │7 樓之│34.85 │0.3025 】 │        │        │6             │
│  │        │2     │坪含車位│3.69坪（│        │        │              │
│  │        │      │為46.47 │計算式詳如│        │        │              │
│  │        │      │坪（原審│原審卷一第│        │        │              │
│  │        │      │卷一第  │226 頁）  │        │        │              │
│  │        │      │227 頁）│          │        │        │              │
├─┼────┼───┼────┼─────┼────┼────┼───────┤
│5 │林正芳  │臺北縣│33.27 │33.88坪 │28.86坪 │33.88坪 │（33.27 －（33│
│  │        │八里鄉│坪（原審│【（95.83 │        │        │.88 －3.80））│
│  │        │頂寮三│卷一第  │＋12.82 ＋│        │        │×（0000000 （│
│  │        │街2 號│233 頁）│3.36）×0.│        │        │註）÷53.03 ）│
│  │        │10 樓 │41.41 │3025】    │        │        │=238574       │
│  │        │之2   │坪，含車│3.80坪（│        │        │註：事後加買車│
│  │        │      │位為53. │計算式詳如│        │        │位而增加總價。│
│  │        │      │03 坪 （│原審卷一第│        │        │原總價為3,546,│
│  │        │      │原審卷一│234 頁）  │        │        │ 000  元      │
│  │        │      │第235 、│          │        │        │              │
│  │        │      │236 頁）│          │        │        │              │
├─┼────┼───┼────┼─────┼────┼────┼───────┤
│6 │何秀美  │臺北縣│30.06 │30.24坪 │26.10坪 │30.24坪 │30.06－（30.  │
│  │        │八里鄉│坪（原審│【（88.53 │        │        │24－4.11）×63│
│  │        │頂寮三│卷一第  │＋8.64＋  │        │        │501=249559    │
│  │        │街10號│240 頁）│2.81）×0.│        │        │              │
│  │        │14 樓 │據稱  │3025】    │        │        │              │
│  │        │之1   │37.64 坪│4.11坪（│        │        │              │
│  │        │      │（原審卷│計算式詳如│        │        │              │
│  │        │      │一第240 │原審卷一第│        │        │              │
│  │        │      │頁）    │241 頁）  │        │        │              │
├─┼────┼───┼────┼─────┼────┼────┼───────┤
│7 │曾鑠惠  │臺北縣│33.27 │33.88坪 │28.86坪 │33.88坪 │（33.27 －（  │
│  │        │八里鄉│坪（原審│【（95.83 │        │        │33.88 －3.80）│
│  │        │頂寮三│卷一第  │＋12.82 ＋│        │        │）×（0000000 │
│  │        │街2 號│242 頁）│3.36） × │        │        │÷53.03 ）=237│
│  │        │12 樓 │41.41 │0.3025 】 │        │        │751           │
│  │        │之2   │坪，含車│3.80坪（│        │        │              │
│  │        │      │位為53. │計算式詳如│        │        │              │
│  │        │      │03 坪 （│原審卷一第│        │        │              │
│  │        │      │原審卷一│243 頁）  │        │        │              │
│  │        │      │第244 頁│          │        │        │              │
│  │        │      │）      │          │        │        │              │
├─┼────┼───┼────┼─────┼────┼────┼───────┤
│8 │林燕凌  │臺北縣│27.85 │27.82坪 │24.18坪 │27.82坪 │（27.85 －（  │
│  │        │八里鄉│坪（原審│【（81.29 │        │        │27.82 －3.72）│
│  │        │頂寮三│卷一第  │＋9.90 ＋ │        │        │）×（0000000 │
│  │        │街10號│250 頁）│0.79）×0.│        │        │÷34.85 ）    │
│  │        │10 樓 │34.85 │3025】    │        │        │=238129       │
│  │        │之2   │坪（原審│3.72坪  │        │        │              │
│  │        │      │卷一第  │（計算式詳│        │        │              │
│  │        │      │252 頁）│如原審卷一│        │        │              │
│  │        │      │        │第251 頁）│        │        │              │
├─┼────┼───┼────┼─────┼────┼────┼───────┤
│9 │張菁蘋  │臺北縣│16.30 │16.39坪 │14.15坪 │16.39坪 │（16.30－（   │
│  │        │八里鄉│坪（原審│【（46.49 │        │        │16.39 －1.53）│
│  │        │頂寮五│卷一第  │＋5.87 ＋ │        │        │）×（0000000 │
│  │        │街7 號│257 頁）│1.82） × │        │        │÷20.17 ）=114│
│  │        │3樓 之│20.17 │0.3025】  │        │        │944           │
│  │        │2     │坪（原審│1.53坪  │        │        │              │
│  │        │      │卷一第  │（計算式詳│        │        │              │
│  │        │      │259 頁）│如原審卷一│        │        │              │
│  │        │      │        │第258 頁）│        │        │              │
├─┼────┼───┼────┼─────┼────┼────┼───────┤
│10│陳秋后  │臺北縣│18.30 │18.21坪 │15.89坪 │18.21坪 │2.80×（      │
│  │        │八里鄉│坪（原廣│【（53.43 │        │        │0000000 ÷    │
│  │        │頂寮三│告使用面│＋5.36 ＋ │        │        │22.88）=219055│
│  │        │街10號│積載為  │1.42 ）× │        │        │              │
│  │        │4樓   │34.65坪 │0.3025】  │        │        │              │
│  │        │      │，因分隔│2.80坪  │        │        │              │
│  │        │      │成兩間，│（計算式詳│        │        │              │
│  │        │      │其中陳秋│如原審卷第│        │        │              │
│  │        │      │后使用部│266 頁）  │        │        │              │
│  │        │      │分，依成│          │        │        │              │
│  │        │      │果圖所載│          │        │        │              │
│  │        │      │，應縮減│          │        │        │              │
│  │        │      │為18 .30│          │        │        │              │
│  │        │      │坪，原審│          │        │        │              │
│  │        │      │卷一第  │          │        │        │              │
│  │        │      │265 頁）│          │        │        │              │
│  │        │      │22.88 │          │        │        │              │
│  │        │      │坪（原審│          │        │        │              │
│  │        │      │卷一第26│          │        │        │              │
│  │        │      │7頁）   │          │        │        │              │
├─┼────┼───┼────┼─────┼────┼────┼───────┤
│11│趙素芬  │臺北縣│16.38 │16.45坪 │14.20坪 │16.45坪 │註：趙素芬第一│
│  │        │八里鄉│坪（原廣│【（46.97 │        │        │審敗訴後，未提│
│  │        │頂寮五│告使用面│＋7.40）×│        │        │起上訴        │
│  │        │街13號│積載為  │0.3025】  │        │        │              │
│  │        │11樓之│34.65坪 │2.68坪  │        │        │              │
│  │        │1     │，因分隔│（計算式詳│        │        │              │
│  │        │      │成兩間，│如原審卷一│        │        │              │
│  │        │      │其中趙素│第273 頁）│        │        │              │
│  │        │      │芬使用部│          │        │        │              │
│  │        │      │分，依成│          │        │        │              │
│  │        │      │果圖所載│          │        │        │              │
│  │        │      │，應縮減│          │        │        │              │
│  │        │      │為16 .38│          │        │        │              │
│  │        │      │坪，原審│          │        │        │              │
│  │        │      │卷一第27│          │        │        │              │
│  │        │      │3頁）   │          │        │        │              │
│  │        │      │20.48 │          │        │        │              │
│  │        │      │坪（原審│          │        │        │              │
│  │        │      │卷一第  │          │        │        │              │
│  │        │      │274 頁）│          │        │        │              │
│  │        │      │        │          │        │        │              │
├─┼────┼───┼────┼─────┼────┼────┼───────┤
│12│黃麗雲  │臺北縣│17.40 │17.49坪 │15.11坪 │17.49坪 │2.38×63501 = │
│  │        │八里鄉│坪（原廣│【（51.33 │        │        │151132        │
│  │        │頂寮五│告使用面│＋5.07 ＋ │        │        │              │
│  │        │街13號│積載為  │1.42） × │        │        │              │
│  │        │10 樓 │30.06坪 │0.3025】  │        │        │              │
│  │        │之4   │，因分隔│2.38坪  │        │        │              │
│  │        │      │成兩間，│（計算式詳│        │        │              │
│  │        │      │其中黃麗│如原審卷一│        │        │              │
│  │        │      │雲使用部│第281 頁）│        │        │              │
│  │        │      │分，依成│          │        │        │              │
│  │        │      │果圖所載│          │        │        │              │
│  │        │      │，應縮減│          │        │        │              │
│  │        │      │為17 .40│          │        │        │              │
│  │        │      │坪，原審│          │        │        │              │
│  │        │      │卷一第  │          │        │        │              │
│  │        │      │280 頁）│          │        │        │              │
│  │        │      │據稱21│          │        │        │              │
│  │        │      │.79 坪（│          │        │        │              │
│  │        │      │原審卷一│          │        │        │              │
│  │        │      │第280 頁│          │        │        │              │
│  │        │      │）      │          │        │        │              │
├─┼────┼───┼────┼─────┼────┼────┼───────┤
│13│謝子彥  │臺北縣│33.27 │33.88坪 │28.86坪 │33.88坪 │33.27－（33.88│
│  │        │八里鄉│坪（原審│【（95.83 │        │        │－3.80）×6350│
│  │        │頂寮三│卷一第  │＋12.82 ＋│        │        │1 = 202568    │
│  │        │街2 號│282 頁）│3.36）×0.│        │        │              │
│  │        │14 樓 │據稱41│3025】    │        │        │              │
│  │        │之2   │.41 坪（│3.80坪  │        │        │              │
│  │        │      │原審卷一│（計算式詳│        │        │              │
│  │        │      │第282 頁│如原審卷一│        │        │              │
│  │        │      │）      │第283 頁）│        │        │              │
├─┼────┼───┼────┼─────┼────┼────┼───────┤
│14│謝子彥  │臺北縣│33.96 │35.31坪 │28.86坪 │35.31坪 │（33.96－（   │
│  │        │八里鄉│坪（原審│【（100.61│        │        │35.31 －5.22  │
│  │        │頂寮三│卷一第  │＋12.82 ＋│        │        │））×（409000│
│  │        │街2 號│285 頁）│3.29）×0.│        │        │0 ÷53.72 ）  │
│  │        │15 樓 │42.10 │3025】    │        │        │=294646       │
│  │        │之2   │坪，含車│5.22坪  │        │        │              │
│  │        │      │位為53. │（計算式詳│        │        │              │
│  │        │      │72 坪 （│如原審卷一│        │        │              │
│  │        │      │原審卷一│第286 頁）│        │        │              │
│  │        │      │第287 頁│          │        │        │              │
│  │        │      │）      │          │        │        │              │
├─┼────┼───┼────┼─────┼────┼────┼───────┤
│15│吳楊天娥│臺北縣│27.85 │27.80坪 │24.18坪 │27.80坪 │（27.85－（   │
│  │        │八里鄉│坪（原審│【（81.20 │        │        │27.80 －3.69）│
│  │        │頂寮五│卷一第  │＋9.90 ＋ │        │        │）×（0000000 │
│  │        │街13號│293 頁）│0.79） × │        │        │÷46.47 ）=256│
│  │        │10 樓 │34.85 │0.3025】  │        │        │695           │
│  │        │之2   │坪，含車│3.69坪  │        │        │              │
│  │        │      │位為46.4│（計算式詳│        │        │              │
│  │        │      │7 坪（原│如原審卷一│        │        │              │
│  │        │      │審卷一第│第294 頁）│        │        │              │
│  │        │      │295 頁）│          │        │        │              │
│  │        │      │        │          │        │        │              │
├─┼────┼───┼────┼─────┼────┼────┼───────┤
│16│賴靜香  │臺北縣│12.67 │12.72坪 │10.98坪 │12.72坪 │1.70×（      │
│  │        │八里鄉│坪（原廣│【（37.09 │        │        │0000000 ÷    │
│  │        │頂寮五│告使用面│＋3.57 ＋ │        │        │15.87）=133901│
│  │        │街13號│積載為  │1.39） × │        │        │              │
│  │        │14 樓 │30.06坪 │0.3025】  │        │        │              │
│  │        │之3   │，因分隔│1.70坪  │        │        │              │
│  │        │      │成兩間，│（計算式詳│        │        │              │
│  │        │      │其中賴靜│如原審卷一│        │        │              │
│  │        │      │香使用部│第302 頁）│        │        │              │
│  │        │      │分，依成│          │        │        │              │
│  │        │      │果圖所載│          │        │        │              │
│  │        │      │，應縮減│          │        │        │              │
│  │        │      │為12 .67│          │        │        │              │
│  │        │      │坪，原審│          │        │        │              │
│  │        │      │卷一第  │          │        │        │              │
│  │        │      │301 頁）│          │        │        │              │
│  │        │      │15.87 │          │        │        │              │
│  │        │      │坪（原審│          │        │        │              │
│  │        │      │卷一第  │          │        │        │              │
│  │        │      │303 頁）│          │        │        │              │
├─┼────┼───┼────┼─────┼────┼────┼───────┤
│17│高木樹  │臺北縣│29.87 │30.35坪 │25.88坪 │30.35坪 │（29.87－（   │
│  │        │八里鄉│坪（原審│【（88.88 │        │        │30.35 －4.22）│
│  │        │頂寮三│卷一第30│＋8.64 ＋ │        │        │）×（0000000 │
│  │        │街2 號│8頁） │2.81） × │        │        │÷49.07 ）=278│
│  │        │13 樓 │37.45 坪│0.3025】  │        │        │955           │
│  │        │      │，含車位│4.22坪  │        │        │              │
│  │        │      │為49. 07│（計算式詳│        │        │              │
│  │        │      │坪（原審│如原審卷一│        │        │              │
│  │        │      │卷一第  │第309 頁）│        │        │              │
│  │        │      │310 頁）│          │        │        │              │
│  │        │      │        │          │        │        │              │
├─┼────┼───┼────┼─────┼────┼────┼───────┤
│18│張智慧  │臺北縣│34.43 │34.42坪 │29.84坪 │34.42坪 │（34.43－（   │
│  │        │八里鄉│坪（原審│【（99.63 │        │        │34.42 －4.36）│
│  │        │頂寮三│卷一第31│＋12.75 ＋│        │        │）×（0000000 │
│  │        │街2 號│5頁） │1.42）×0.│        │        │÷54.7）=31636│
│  │        │8樓 之│43.08 坪│3025】    │        │        │6             │
│  │        │1     │，含車位│4.36坪  │        │        │              │
│  │        │      │為54.7  │（計算式詳│        │        │              │
│  │        │      │坪（原審│如原審卷一│        │        │              │
│  │        │      │卷一第  │第316 頁）│        │        │              │
│  │        │      │317 頁）│          │        │        │              │
├─┼────┼───┼────┼─────┼────┼────┼───────┤
│19│丁盈意  │臺北縣│33.27 │33.75坪 │28.86坪 │33.75坪 │（33.27－（   │
│  │        │八里鄉│坪（原審│【（95.40 │        │        │33.75 －3.67）│
│  │        │頂寮五│卷一第  │＋12.82 ＋│        │        │）×（0000000 │
│  │        │街7 號│322 頁）│3.36）×0.│        │        │÷53.03 ）=241│
│  │        │11 樓 │41.41 │3025】    │        │        │821           │
│  │        │之1   │坪，含車│3.67坪  │        │        │              │
│  │        │      │位為53. │（計算式詳│        │        │              │
│  │        │      │03 坪 （│如原審卷一│        │        │              │
│  │        │      │原審卷一│第323 頁）│        │        │              │
│  │        │      │第325 頁│          │        │        │              │
│  │        │      │）      │          │        │        │              │
├─┼────┼───┼────┼─────┼────┼────┼───────┤
│20│吳志昌  │臺北縣│16.38 │16.39坪 │14.20坪 │16.39坪 │2.62×        │
│  │        │八里鄉│坪（原廣│【（46.79 │        │        │63501=166373  │
│  │        │頂寮三│告使用面│＋7.40）×│        │        │              │
│  │        │街10號│積載為  │0.3025】  │        │        │              │
│  │        │4樓 之│34.65坪 │2.62坪（│        │        │              │
│  │        │3     │，因分隔│計算式詳如│        │        │              │
│  │        │      │成兩間，│原審卷一第│        │        │              │
│  │        │      │其中吳志│333 頁）  │        │        │              │
│  │        │      │昌使用部│          │        │        │              │
│  │        │      │分，依成│          │        │        │              │
│  │        │      │果圖所載│          │        │        │              │
│  │        │      │，應縮減│          │        │        │              │
│  │        │      │為16 .38│          │        │        │              │
│  │        │      │坪，原審│          │        │        │              │
│  │        │      │卷一第  │          │        │        │              │
│  │        │      │332 頁）│          │        │        │              │
│  │        │      │據稱20│          │        │        │              │
│  │        │      │.48 坪（│          │        │        │              │
│  │        │      │原審卷一│          │        │        │              │
│  │        │      │第332 頁│          │        │        │              │
│  │        │      │）      │          │        │        │              │
├─┼────┼───┼────┼─────┼────┼────┼───────┤
│21│文經武  │臺北縣│27.85 │27.82坪 │24.18坪 │27.82坪 │（27.85 －（  │
│  │        │八里鄉│坪（原審│【（81.29 │        │        │27.82 －3.40）│
│  │        │頂寮三│卷一第  │＋9.90 ＋ │        │        │）×（0000000 │
│  │        │街10號│334 頁）│0.79） × │        │        │÷46.47）     │
│  │        │9樓 之│34.85 │0.3025】  │        │        │=164005       │
│  │        │2     │坪，含車│3.40坪（│        │        │              │
│  │        │      │位為    │兩造不爭執│        │        │              │
│  │        │      │46.47 坪│）        │        │        │              │
│  │        │      │（原審卷│          │        │        │              │
│  │        │      │一第336 │          │        │        │              │
│  │        │      │、337 頁│          │        │        │              │
│  │        │      │）      │          │        │        │              │
├─┼────┼───┼────┼─────┼────┼────┼───────┤
│22│林儷蘭  │臺北縣│12.67 │12.72坪 │10.98坪 │12.72坪 │1.7×         │
│  │        │八里鄉│坪（原廣│【（37.09 │        │        │63501 =107952 │
│  │        │頂寮五│告使用面│＋3.57 ＋ │        │        │              │
│  │        │街13號│積載為  │1.39） × │        │        │              │
│  │        │9樓 之│30.06坪 │0.3025】  │        │        │              │
│  │        │3     │，因分隔│1.70坪  │        │        │              │
│  │        │      │成兩間，│（計算式詳│        │        │              │
│  │        │      │其中林儷│如原審卷一│        │        │              │
│  │        │      │蘭使用部│第343 頁）│        │        │              │
│  │        │      │分，依成│          │        │        │              │
│  │        │      │果圖所載│          │        │        │              │
│  │        │      │，應縮減│          │        │        │              │
│  │        │      │為12 .67│          │        │        │              │
│  │        │      │坪，原審│          │        │        │              │
│  │        │      │卷一第  │          │        │        │              │
│  │        │      │342 頁）│          │        │        │              │
│  │        │      │據稱  │          │        │        │              │
│  │        │      │15.86 坪│          │        │        │              │
│  │        │      │（原審卷│          │        │        │              │
│  │        │      │一第342 │          │        │        │              │
│  │        │      │頁）    │          │        │        │              │
├─┼────┼───┼────┼─────┼────┼────┼───────┤
│23│吳明珠  │臺北縣│32.63 │33.29坪 │28.86坪 │33.29坪 │32.63－（33.  │
│  │        │八里鄉│坪（原審│【（93.86 │        │        │29－3.20）×  │
│  │        │頂寮三│卷一第  │＋12.82＋ │        │        │63501 =161293 │
│  │        │街2 號│344 頁）│3.36）×0.│        │        │              │
│  │        │6樓 之│據稱41│3025】    │        │        │              │
│  │        │2     │.41 坪（│3.20坪（│        │        │              │
│  │        │      │原審卷一│計算式詳如│        │        │              │
│  │        │      │第344 頁│原審卷一第│        │        │              │
│  │        │      │）      │345 頁）  │        │        │              │
├─┼────┼───┼────┼─────┼────┼────┼───────┤
│24│王怡方  │臺北縣│34.93 │34.94坪 │29.84坪 │34.94坪 │（34.93－（   │
│  │        │八里鄉│坪（原審│【（101.32│        │        │34.94 －4.87）│
│  │        │頂寮三│卷一第  │＋12.75 ＋│        │        │）×63501=3086│
│  │        │街2 號│346 頁）│1.42）×0.│        │        │15            │
│  │        │3樓 之│據稱  │3025】    │        │        │              │
│  │        │1     │43.58 坪│4.87坪（│        │        │              │
│  │        │      │（原審卷│計算式詳如│        │        │              │
│  │        │      │一第346 │原審卷一第│        │        │              │
│  │        │      │頁）    │347 頁）  │        │        │              │
├─┼────┼───┼────┼─────┼────┼────┼───────┤
│25│林嘉文  │臺北縣│34.43 │34.42 坪│29.84坪 │34.42坪 │34.43 －（34. │
│  │        │八里鄉│坪（原審│【（99.63 │        │        │42 －4.36）× │
│  │        │頂寮三│卷一第  │＋12.75 ＋│        │        │63501=277499  │
│  │        │街2 號│348 頁）│1.42）×0.│        │        │              │
│  │        │14 樓 │據稱  │3025】    │        │        │              │
│  │        │之1   │43.08 坪│4.36坪（│        │        │              │
│  │        │      │（原審卷│計算式詳如│        │        │              │
│  │        │      │一第348 │原審卷一第│        │        │              │
│  │        │      │頁）    │349 頁）  │        │        │              │
│  │        │      │        │          │        │        │              │
└─┴────┴───┴────┴─────┴────┴────┴───────┘